【裁判字號】    97,上訴,5258
【裁判日期】    971126
【裁判案由】    毒品危害防制條例
【裁判全文】
臺灣高等法院刑事判決                97年度上訴字第5258號
上  訴  人
即  被  告  甲○
                      巷17弄.
上列上訴人因違反毒品危害防制條例案件，不服臺灣新竹地方法
院97年度訴字第792號，中華民國97年9月16日第一審判決（起訴
案號：臺灣新竹地方法院檢察署97年度毒偵字第1320號），提起
上訴，本院判決如下：
    主  文
上訴駁回。
    理  由
一、按刑事訴訟法第350條、第361條、第362條、第367條規定，
    不服地方法院之第一審判決而上訴者，須提出上訴書狀，並
    應敘述具體理由，為上訴必備之程式；其所提出之書狀未敘
    述上訴理由，或僅曾以言詞陳述上訴理由者，均應於上訴期
    間屆滿後20日內補提理由書於第一審法院。第一審法院經形
    式審查，認逾期未補提上訴理由者，應定期間先命補正；逾
    期未補正者，為上訴不合法律上之程式，應以裁定駁回。倘
    已提出上訴理由，但所提非屬具體理由者，則由第二審法院
    以上訴不合法律上之程式，判決駁回。而所謂具體理由，必
    係依據卷內既有訴訟資料或提出新事實或新證據，指摘或表
    明第一審判決有何採證認事、用法或量刑等足以影響判決本
    旨之不當或違法，而構成應予撤銷之具體事由，始克當之（
    例如：依憑證據法則具體指出所採證據何以不具證據能力，
    或依憑卷證資料，明確指出所為證據證明力之判斷如何違背
    經驗、論理法則）；倘僅泛言原判決認定事實錯誤、違背法
    令、量刑失之過重或輕縱，而未依上揭意旨指出具體事由，
    或形式上雖已指出具體事由，然該事由縱使屬實，亦不足以
    認為原判決有何不當或違法者（例如：對不具有調查必要性
    之證據，法院未依聲請調查亦未說明理由，或援用證據不當
    ，但除去該證據仍應為同一事實之認定），皆難謂係具體理
    由，俾與第二審上訴制度旨在請求第二審法院撤銷、變更第
    一審不當或違法之判決，以實現個案救濟之立法目的相契合
    ，並節制濫行上訴。
二、查本件經原審於民國97年9月16 日判決後，被告不服原審判
    決於97年10月1日提起上訴，並於97年10月23 日補提上訴理
    由書狀，上訴書所載上訴理由略以：被告於92年間離婚並育
    有1 子，倘因服刑失去工作將無以照顧年幼小孩，又被告於
    97年7月中旬在新竹縣仁慈醫院實施毒品戒斷，且於97年 10
    月20日完全戒除毒癮，為此不服原判決云云。惟被告前因施
    用第一級毒品案件，於96年8月20日執行完畢釋放後，仍不
    知悔改，復陸續於97年5月22日上午6時許及同日早上某不詳
    時間，非法施用第一級毒品海洛因及第二級毒品甲基安非他
    命各1次。原審判決已詳敘認定事實所憑證據及得心證之理
    由，並依刑法第57條，綜合考量被告犯罪動機、目的、手段
    ，所生損害與犯後態度而為刑之量定，從形式上觀察，原判
    決並無認定事實錯誤、量刑瑕疵或違背法令之情形。被告上
    訴意旨徒空言主張其已於97年10月20日完全戒除毒癮云云，
    並未依據卷內既有訴訟資料或提出新事證，指摘或表明第一
    審判決有何採證認事、用法或量刑等足以影響判決本旨之不
    當或違法，而構成應予撤銷之具體事由。是其上訴並未以書
    狀敘述具體理由，揆諸上開規定，自屬不合法律上之程式，
    爰不經言詞辯論，將被告之上訴駁回。
三、據上論斷，應依刑事訴訟法第367條前段、第372條，判決如
    主文。
中    華    民    國    97    年    11    月    26    日
                  刑事第二十一庭審判長法  官  蔡彩貞
                                      法  官  楊力進
                                      法  官  許永煌
以上正本證明與原本無異。
施用第一級毒品部分如不服本判決，應於收受送達後十日內向本
院提出上訴書狀，其未敘述上訴之理由者並得於提起上訴後十日
內向本院補提理由書（均須按他造當事人之人數附繕本）。
施用第二級毒品部分不得上訴。
                                      書記官  江采廷
中    華    民    國    97    年    11    月    27    日


司法院資訊處製作；財團法人民間司法改革基金會備份。
